# 母子公司资产无偿划转

提问人：绍兴小斌 时间：2019-04-08 08:41:56
A公司 2016 年持有某银行股权5%，确认可供出售金融资产-成本 1000 万元， 2017 年公允价值上升，确认公允价值变动损益 500 万元，其中其他综合收益 375 万元，递延所得税负债 125 万元。B公司系A公司100%控股母公司， 2018 年A公司将其持有的5%银行股权划转给B公司，A公司没有获得获得任何股权或非股权支付。根据国家税务总局《关于资产（股权）
划转企业所得税征管问题的公告》（国家税务总局公告 2015 年第 40 号）
规定：“（三）100%直接控制的母子公司之间，子公司向母公司按账面净值划转其持有的股权或资产，子公司没有获得任何股权或非股权支付。母公司按收回投资处理，或按接受投资处理，子公司按冲减实收资本（包括资本公积）处理。母公司应按被划转股权或资产的原计税基础，相应调减持有子公司股权的计税基础”。请教陈版@@chenyiwei ，下列账务处理是否正确： 1 、子公司A账务处理：借：资本公积 1000
贷：可供出售金融资产 1500
其他综合收益 -375
递延所得税负债 -125
2 、母公司 B账务处理：
借：可供出售金融资产 1000
贷：长期股权投资-A 公司 1000

回答人：chenyiwei
1 、子公司的账务处理基本合理。
2 、母公司单户报表层面，建议按照划入日的公允价值（ 1500 ），借记可供出售金融资产，贷记 “长期股权投资——A 公司”。在合并报表层面再恢复为成本 1000 和公允价值变动 500 。
3 、关于递延所得税：在划转完成后，如果在母公司（划入方）层面的计税基础仍保持 1000 ，则：（ 1 ）母公司单户报表层面，虽然存在暂时性差异，但依据所得税准则第十一条的 “初始确认豁免” 规定，不确认递延所得税负债；合并报表层面应继续确认与公允价值变动相关的递延所得税负债。

提问人：绍兴小斌 时间：2019-04-08 21:20:26
陈老师，假设母公司 B 长期股权投资-A 公司账面价值小于 1500 元，这样子的话长投-A公司不就小于零了？

回答人：chenyiwei
冲减至零为限，如确有超出的，超出部分可确认投资收益。